ACORDAO-COMPLETO-2396345

ACÓRDÃO DE RELAÇÃO

ACÓRDÃO DE RELAÇÃO 1376/2020 ATA 5/2020 - SEGUNDA CÂMARA

Acórdão 1376/2020-TCU-Segunda Câmara
Considerando que os presentes autos tratam de tomada de contas especial instaurada pela Fundação Nacional de Saúde (Funasa) em desfavor dos Srs. Cecílio de S. Neto e Evaldo Lobato Lima, ex-prefeitos de São Gonçalo do Gurguéia/PI (gestões: 2001/2004 e 2005/2008, respectivamente) , diante da impugnação total das despesas do Convênio nº 1.385/2002 celebrado entre a Funasa e a referida municipalidade, no montante de R$ 151.516,00, para a execução de sistema de abastecimento de água;
Considerando que a 2ª Câmara do TCU, ao apreciar as contas dos responsáveis Cecílio de Souza Melo, Evaldo Lobato Lima e Hildo Martins de Souza Filho ME - Crifen Engenharia e Construções, prolatou o Acórdão 2.424/2017 (Relator Ministro-Substituto André Luís de Carvalho) , constante da Peça nº 38, além de apreciar os embargos por Cecílio de Souza Melo e Evaldo Lobato Lima em face do Acórdão 2.024/2017 com a prolação do Acórdão 5.503/2017 (Relator Ministro-Substituto André Luís de Carvalho) ;
Considerando que, à Peça nº 81, a unidade técnica identificou o erro material no nome de um dos responsáveis, já que teria sido grafado indevidamente como Cecílio de Sousa Neto em vez de Cecílio de Souza Melo no referido Acórdão 2.424/2017 (Relator Ministro-Substituto André Luís de Carvalho) , prolatado pela 2ª Câmara do TCU, bem como no Acórdão 6.915/2017 (Relator José Mucio Monteiro) , constante da Peça  nº 77, prolatado pela 2ª Câmara ao analisar os recursos de reconsideração interpostos contra o Acórdão 2024/2017-TCU-Segunda Câmara;
Considerando que, diante disso, a 2ª Câmara do Tribunal prolatou o Acórdão 7.915/2018 (Relator Ministro-Substituto André Luís de Carvalho) , constante da Peça nº 84, para retificar, por inexatidão material, o item 9 do aludido Acórdão 2.424/2017 -TCU-2º Câmara, bem como o Acórdão 11842/2018-TCU-Segunda Câmara (Ministro José Múcio Monteiro) para retificar, por inexatidão material, os itens 3, 8 e 9 do aludido Acórdão 6915/2018-TCU-Segunda Câmara, na Sessão Ordinária de 31/7/2017 (Ata nº 27/2017) , que analisou recursos de reconsideração; 
Considerando que, posteriormente, foi verificado equívoco nas correções efetuadas,  já que, em pesquisa ao site da Receita Federal do Brasil (Peça nº 95) , o nome correto do responsável seria Cecílio de Souza Neto e não Cecílio de Sousa Neto, como grafado no Acórdão 2.424/2017 -TCU-2º Câmara (Relator Ministro-Substituto André Luís de Carvalho) e no Acórdão 6.915/2017 (Relator José Mucio Monteiro) , nem tampouco Cecílio de Souza Melo, como grafado nas retificações promovidas pelo Acórdão 7915/2018-TCU-Segunda Câmara (Relator Ministro-Substituto André Luís de Carvalho) e pelo Acórdão 11842/2018-TCU-Segunda Câmara (Ministro José Múcio Monteiro) ;
Considerando que, em decorrência disso, foi prolatado pela  2ª Câmara do Tribunal o Acórdão 7.710/2019 (Relator Ministro-Substituto André Luís de Carvalho) , constante da Peça nº 103, que procedeu à retificação dos  itens 3, 9 e 9.2 do Acórdão 2.424/2017 -TCU- 2º Câmara (Relator Ministro-Substituto André Luís de Carvalho) , mantendo inalterados os demais termos do referido acórdão, enviando determinação à unidade técnica para que encaminhasse o correspondente feito ao Gabinete do Ministro Raimundo Carreiro, como sucessor do Ministro-Relator José Mucio Monteiro, para apreciar a proposta de retificação do aludido Acórdão 6915/2017-TCU-Segunda Câmara (Peça nº 77) ;
Considerando, que, no presente momento, a unidade técnica constatou outros erros materiais em arestos prolatados no âmbito deste TC Processo 028.504/2014-3, sob as seguintes condições:
1) Nos Acórdão 7915/2018-TCU-Segunda Câmara (Relator Ministro-Substituto André Luís de Carvalho) , 1.1842/2018-TCU-2ª Câmara (Ministro José Múcio Monteiro) e 7.710/2019-TCU-2º Câmara (Relator Ministro-Substituto André Luís de Carvalho) , que promoveram retificações de erro material, consta equívoco na referência do acórdão corrigido, pois em vez de "Acórdão 2.024/2017" consta "Acórdão 2.424/2017";
2) No Acórdão 5.503/2017-TCU-2º Câmara (Relator Ministro-Substituto André Luís de Carvalho) , constante da Peça º 43, que julgou Embargos de Declaração, constam os seguintes erros: 
2.1) onde se lê "3. Responsáveis: Cecílio de Souza Melo (CPF XXX.707.141-XX) ", (...) .; leia-se: "3. Responsáveis: Cecílio de Souza Neto (CPF XXX.707.141-XX) ", (...) .;
2.2) onde se lê "3.2. Recorrentes: Cecílio de Souza Melo (XXX.707.141-XX) (...) ; leia-se: "3.2. Recorrentes: Cecílio de Souza Neto (XXX.707.141-XX) " (...) ;
2.3) onde se lê "9. Acórdão: VISTOS, (...) Cecílio de Souza Melo" (...) ; leia-se: "9. Acórdão: VISTOS, (...) Cecílio de Souza Neto" (...) ;
2.4) onde se lê "9.1. conhecer (...) Cecílio de Souza Melo" (...) ; leia-se: "9.1. conhecer (...) Cecílio de Souza Neto" (...) 
Considerando, assim, que neste momento o TCU deve proceder à retificação dos Acórdão 7915/2018-TCU-Segunda Câmara, 7.710/2019-TCU-2º Câmara  e 5.503/2017-TCU-2º Câmara, sob a relatoria do Ministro-Substituto André Luís de Carvalho, cabendo determinação à unidade técnica para que encaminhe o correspondente feito ao Gabinete do Ministro Raimundo Carreiro, como sucessor do Ministro-Relator José Mucio Monteiro, para apreciar a proposta de retificação do aludido Acórdão 11842/2018-TCU-Segunda Câmara (Ministro José Múcio Monteiro) ;
Considerando, enfim, que, nesse sentido, estão os pareceres do MPTCU (Peça nº 107) e da Secex-TCE (Peça nº 104) ; 
Os Ministros do Tribunal de Contas da União, reunidos em Sessão de 2ª Câmara, ACORDAM, por unanimidade, com fundamento no art. 143, inciso V, alínea "d", do Regimento Interno do TCU, aprovado pela Resolução nº 246, de 2011, e na Súmula nº 145 do TCU, em sintonia com os pareceres emitidos nos autos, em:
i) retificar, por inexatidão material, o Acórdão 7.915/2018 prolatado pela 2º Câmara do TCU, na Sessão Ordinária de 28/8/2018 (Ata nº 31/2018) , mantendo inalterados os demais termos do referido acórdão, de sorte que:
i.i) onde se lê:
" (...) Acórdão 2.424/2017 (...) "
leia-se:
" (...) Acórdão 2.024/2017 (...) "
i.ii) onde se lê:
" (...) Cecílio de Souza Melo (...) "
leia-se:
" (...) Cecílio de Souza Neto  (...) "
ii) retificar, por inexatidão material, o Acórdão 7.710/2019 prolatado pela 2º Câmara do TCU, na Sessão Ordinária de 27/8/2019 (Ata nº 30/2019) , mantendo inalterados os demais termos do referido acórdão, de sorte que:
ii.i) onde se lê:
" (...) Acórdão 2.424/2017 (...) "
leia-se:
" (...) Acórdão 2.024/2017 (...) "
iii) em retificar, por inexatidão material, o Acórdão 5.503/2017 prolatado pela 2º Câmara do TCU, na Sessão Ordinária de 20/6/2017 (Ata nº 21/2017) , no que concerne aos seus itens 3, 3.2, 8.1, 9 e 9.1, mantendo inalterados os demais termos do referido acórdão, de sorte que
iii.i) onde se lê:
"3. Responsáveis: Cecílio de Souza Melo (CPF XXX.707.141-XX) , (...) ;"
leia-se:
"3. Responsáveis: Cecílio de Souza Neto  (CPF XXX.707.141-XX) , (...) ;"
iii.ii) onde se lê:
"3.2. Recorrentes: Cecílio de Souza Melo (CPF XXX.707.141-XX) (...) ;"
leia-se:
"3.2. Recorrentes: Cecílio de Souza Neto  (CPF XXX.707.141-XX) (...) ;"
iii.iii) onde se lê:
"8.1. (...) representando Evaldo Lobato Lima e Cecílio de Souza Melo;"
leia-se:
"8.1. (...) representando Evaldo Lobato Lima e Cecílio de Souza Neto;"
iii.iv) onde se lê:
"9. Acórdão:
VISTOS, (...) Cecílio de Souza Melo (...) ;"
leia-se:
"9. Acórdão:
VISTOS, (...) Cecílio de Souza Neto  (...) ;"
iii.v) onde se lê:
"9.1. conhecer (...) Cecílio de Souza Melo (...) "
leia-se:
"9.1. conhecer (...) Cecílio de Souza Neto (...) ;"
1. Processo TC-Processo 028.504/2014-3 (TOMADA DE CONTAS ESPECIAL) 
	1.1. Responsáveis: Cecílio de Souza Neto (CPF XXX.707.141-XX) e Evaldo Lobato Lima (CPF XXX.521.813-XX) .
	1.2. Entidade: Município de São Gonçalo do Gurguéia - PI. 
	1.3. Relator: Ministro-Substituto André Luís de Carvalho.
	1.4. Representante do Ministério Público: Procurador Júlio Marcelo de Oliveira.
	1.5. Unidade Técnica: Secretaria de Cadastramento de Informação (Secinf) .
	1.6. Representação legal: Adriano Moura de Carvalho (OAB/PI 4.503) entre outros, representando Evaldo Lobato Lima e Cecílio de Souza Neto. 
	1.7. determinar que a unidade técnica encaminhe o correspondente feito ao Gabinete do Ministro Raimundo Carreiro, como sucessor do Ministro-Relator José Mucio Monteiro, para apreciar a proposta de retificação do aludido Acórdão 11842/2018-TCU-Segunda Câmara.

Segunda Câmara

Cecílio de Souza Neto (CPF XXX.707.141-XX) e Evaldo Lobato Lima (CPF XXX.521.813-XX).

ACORDAO-COMPLETO-2418728

Acórdão de Relação 7222/2020 - Segunda Câmara

Acórdão de Relação

EVALDO LOBATO LIMA

ANDRÉ DE CARVALHO

Adriano Moura de Carvalho (OAB/PI 4.503) entre outros, representando Evaldo Lobato Lima e Cecílio de Souza Neto.

Procurador Júlio Marcelo de Oliveira.

TOMADA DE CONTAS ESPECIAL (TCE)

Secretaria de Cadastramento de Informação (Secinf).